臺灣板橋地方法院刑事裁定　　　　　　 96年度交聲字第831號
原處分機關　交通部公路總局臺北區監理所
異　議　人　甲○○
即受處分人
上列異議人即受處分人因違反道路交通管理處罰條例案件，對於
交通部公路總局臺北區監理所中華民國96年5 月29日所為之處分
（原處分案號：北監營裁字第裁40-CO0000000號）聲明異議，本
院裁定如下：
    主  文
異議駁回。
    理  由
一、原處分機關處分意旨略以：異議人即受處分人甲○○所有之
    車號MCV-975 號重型機車，於民國96年2 月26日23時17分許
    ，在台北縣板橋市○○路與新海路交岔口處闖紅燈，經警當
    場舉發違規，並移送原處分機關，原處分機關即依道路交通
    管理處罰條例第53條第1 項之規定，裁處異議人即受處分人
    罰鍰新台幣（下同）3,600 元，罰鍰限於96年6 月28日前繳
    納，並註明上開罰鍰逾期不繳納之處分。
二、異議人即受處分人異議意旨略以：本件違規舉發通知單上只
    有註明應到案日期，並未標示應如何處理該單，異議人認為
    罰單應該會從監理所寄出，直到今年5 月初，異議人上網查
    詢才得知罰單已超過繳款期限，然該段期間並未有相關告知
    ，導致金額由1,800 元變成3,600 元，並不合理，爰聲明異
    議云云。
三、按依違反道路交通管理事件統一裁罰基準即處理細則第13條
    規定，「填製通知單，應就其違反行為簡要明確記載於違規
    事實欄內，並記明其違反條款及應到案處所」；而同細則第
    41條復規定，「（第1 項）本條例所定罰鍰之處罰事件已依
    限期到案，除有繼續調查必要外，其有下列情形之一者，得
    不經裁決逕依基準表期限內自動繳納之規定收繳罰鍰結案：
    一行為人對舉發事實承認無訛。二行為人委託他人到案接受
    處罰。（第2 項）行為人逾指定應到案日期後到案，而有前
    項第一款、第二款情形者，得逕依基準表逾越繳納期限之規
    定，收繳罰鍰結案」。另同細則第44條第1 項前段及第48條
    第1 項、第2 項亦規定，「違反道路交通管理事件行為人，
    未依規定自動繳納罰鍰，或未依規定到案聽候裁決，處罰機
    關應依基準表於通知單送達且逾越應到案期限六十日之三個
    月內，逕行裁決之」、「違反道路交通管理事件，行為人認
    為舉發之事實與違規情形相符者，得於接獲通知單後，親自
    或委託他人持該通知單，不經裁決向指定之處所，逕依裁罰
    基準執行並繳納罰鍰結案」、「前項違反道路交通管理事件
    ，未暫代保管物件或吊扣駕照、牌照處分者，行為人得以郵
    寄匯票、郵局與公路監理電腦系統連線即時銷案、郵政劃撥
    、金融卡、信用卡轉帳、電話語音轉帳或向經委託代收罰鍰
    之金融機構繳納罰鍰、或其他經管轄機關委託辦理收繳罰鍰
    之機構，繳納罰鍰結案」。經查，本件異議人騎乘車號MCV-
    975 號重型機車行經板橋市○○路、新海路口交岔路口處，
    有闖紅燈之違規事實，經台北縣政府警察局海山分局新海派
    出所警員舉發違規，並當場掣據舉發乙節，有舉發通知單1
    紙在卷可查。上開舉發通知單已依前述違反道路交通管理事
    件統一裁罰基準即處理細則第13條之規定，載明應到案日期
    及應到案處所，異議人收受舉發通知單後即應依該通知單所
    載到案繳納罰鍰，則異議意旨辯稱不知如何處理該舉發通知
    單云云，顯非可採。再者，同細則亦明訂有各項繳納罰鍰銷
    案之方式，已如前述，此乃屬可向公路監理單位查知之事項
    ，異議人自不得諉為不知。是以，原處分機關因異議人未於
    應到案日期前自動繳納罰款，亦未依規定到案聽候裁決，而
    依違反道路交通管理事件統一裁罰標準及處理細則第44條第
    1 項之規定依標準表逕行裁處罰款，於法並無違誤。是異議
    人上述異議理由，顯非有理由。從而，本件異議為無理由，
    應予駁回。
四、據上論斷，應依道路交通案件處理辦法第19條，裁定如主文
    。
中　　華　　民　　國　　96　　年　　10　　月　　8 　　日
                      交通法庭  法　官  汪怡君
以上正本證明與原本無異。
如不服本裁定應於送達後5日內向本院提出抗告狀。
                                書記官　李郁禎
中　　華　　民　　國　　96　　年　　10　　月　　11　　日
